【裁判字號】    94,交訴,176
【裁判日期】    950127
【裁判案由】    公共危險
【裁判全文】
臺灣高雄地方法院刑事判決             94年度交訴字第176號
公  訴  人  臺灣高雄地方法院檢察署檢察官
被      告  丙○○
上列被告因公共危險案件，經檢察官提起公訴（94年度偵字第23
204 號），嗣被告就被訴事實為有罪之陳述，並聽取當事人之意
見後，本院合議庭裁定改依簡式審判程序由受命法官獨任進行審
判程序，並判決如下：
    主  文
丙○○服用酒類，不能安全駕駛動力交通工具而駕駛，處有期徒
刑貳月，如易科罰金，以佰元折算壹日。又駕駛動力交通工具
肇事，致人受傷而逃逸，處有期徒刑陸月，如易科罰金，以佰
元折算壹日。又駕駛動力交通工具肇事，致人受傷而逃逸，處有
期徒刑陸月，如易科罰金，以佰元折算壹日。應執行有期徒刑
壹年壹月，如易科罰金，以佰元折算壹日。緩刑年。
    事  實
一、丙○○於民國94年10月8 日4 時許，在高雄市○○街附近飲
    用啤酒1 壺後，明知飲酒後已不能安全駕駛動力交通工具，
    詎仍駕駛車牌號ＺＤ－9883號自用小客車，沿高雄市○○○
    路東向行駛，於同日4 時30分許，行經中正一路中正地下道
    入口時，因酒醉意識不清疏未注意，竟自後方撞擊乙○○所
    駕駛同向行駛車牌號碼ＺＳ－3972號自用小客車，致乙○○
    受有胸部疼痛等傷害（傷害未據告訴），丙○○於肇事後並
    未救護傷者或報警為適當之處置，旋即倒車西向逆向行駛，
    欲改由凱旋路方向逃逸，行駛至中正一路與凱旋路口時，為
    逃避警方攔檢，再行加速並左轉沿凱旋路南向行駛，而於同
    日4 時50分許，行經凱旋路與三多路路口時，復因酒醉意識
    不清疏未注意，致後方撞擊丁○○駕駛同向行駛之車牌號碼
    Ｄ6 －9119號自用小客車，丁○○亦因此受有頸部及腰背部
    疼痛等傷害（傷害未據告訴），丙○○肇事後仍未救護傷者
    或報警為適當之處置即立即棄車逃逸，並在距離棄車處10餘
    公尺之鐵軌旁停車格內躲藏，嗣為追捕到場之員警攔阻查獲
    ，經測試其呼氣酒精濃度達每公升0.64毫克，始知上情。
二、案經高雄市政府警察局苓雅分局報請臺灣高雄地方法院檢察
    署檢察官偵查起訴。
    理  由
壹、程序方面：
一、按除被告所犯為死刑、無期徒刑、最輕本刑為3 年以上有期
    徒刑之罪或高等法院管轄第一審案件者外，於法院行準備程
    序進行中，被告先就被訴事實為有罪之陳述時，審判長得告
    知被告簡式審判程序之旨，並聽取當事人、代理人、辯護人
    及輔佐人之意見後，裁定進行簡式審判程序；且受命法官行
    準備程序，與法院或審判長有同一之權限；又簡式審判程序
    之證據調查，不受刑事訴訟法第159 條第1 項、第161 條之
    2 、第161 條之3 、第163 條之2 及第164 條至第170 條規
    定之限制，刑事訴訟法第273 條之1 第1 項、第279 條第2
    項前段、第273 條之2 分別定有明文。
二、查本件被告丙○○所犯為死刑、無期徒刑、最輕本刑為3 年
    以上有期徒刑以外之罪，且非高等法院管轄第一審之案件，
    其於準備程序中就前揭被訴事實為有罪之陳述，經法官告知
    簡式審判程序之旨，並聽取公訴人及被告之意見後，本院認
    無不得或不宜改依簡式審判程序進行之處，爰依前揭規定，
    經本院合議庭裁定由受命法官獨任進行簡式審判程序，核先
    敘明。
貳、實體方面：
一、上揭事實，迭據被告丙○○於偵查中及本院審理時均坦承不
    諱，核與證人即被害人乙○○、丁○○於警詢、偵查及本院
    審理中所證述之情節相符，復有道路交通事故現場圖、交通
    事故談話紀錄表、高雄市立民生醫院急診護理記錄單、酒精
    測試值表、高雄市政府警察局舉發違反道路交通管理事件通
    知單、刑法第185 條之3 案件測試觀察紀錄表等附卷可稽，
    被告自白核與事實相符，應堪採信，本件事證明確，被告犯
    行洵堪認定。
二、核被告所為，係犯刑法第185 條之3 之服用酒類，不能安全
    駕駛動力交通工具而駕駛罪及同法第185 條之4 之駕駛動力
    交通工具肇事致人受傷而逃逸罪。被告所犯上開3 罪，犯意
    各別，行為不同，應分論併罰。又按肇事逃逸罪係於肇事後
    課予行為人在場救護傷者或報警處置，以避免損害擴大之義
    務，故各次之肇事逃逸犯行間，除有故意之情形外，甚難認
    係出於概括犯意或接續之行為，故本件被告2 次肇事逃逸之
    犯行，亦應分論併罰，附此敘明。爰審酌被告竟漠視對晚近
    政府於報章、雜誌及電視等大眾傳播媒體，呼籲民眾莫酒後
    駕車，並宣導酒後駕車將涉刑責一事，並置之不理，仍執意
    於飲酒後駕駛ＺＤ－9883號自用小客車之動力交通工具，經
    檢測吐氣所含酒精成分已達每公升0.64毫克，且竟先後自後
    方撞擊被害人乙○○、丁○○所駕駛之自用小客車，顯已生
    危害於用路人之安全，又於肇事後完全未稍停車查看迅即逃
    逸，惡性非輕，惟念其犯後坦承犯行，而被害人所受之傷勢
    輕微，且均已與被害人達成和解，賠償被害人所受之損害，
    有和解書2 紙在卷足稽，態度尚佳，又無其他前科，有臺灣
    高等法院被告前案紀錄表1 份在卷可稽，素行良好等一切情
    狀，各量處如主文所示之刑，並分別諭知易科罰金之折算標
    準，並定其應執行之刑及諭知易科罰金之折算標準。查被告
    前未曾受有期徒刑以上刑之宣告，有卷附前述被告前案紀錄
    表1 份可按，因一時失慮而犯罪，且已與被害人達成民事和
    解賠償損害，此有前述和解書在卷足據，經此起訴審判，當
    知所警惕，信無再犯之虞，本院認所宣告之刑以暫不執行為
    適當，併諭知緩刑3 年，以啟自新。
據上論斷，應依刑事訴訟法第299條第1項前段、第273條之1第1
項，刑法第185 條之3 、第185 條之4 、第41條第2 項、第74條
第1 款、第51條第5 款，罰金罰鍰提高標準條例第2 條，判決如
文。
本案經檢察官甲○○到庭執行職務。
中    華    民    國    95    年    1     月    27    日
                  交通法庭  法  官  陳筱蓉
以上正本證明與原本無異。
如不服本判決，應於收受送達後10日內向本院提出上訴書狀。
中    華    民    國    95    年    1     月    27    日
                            書記官  梁瑜玲
附錄本判決論罪科刑法條全文：
刑法第185條之3
服用毒品、麻醉藥品、酒類或其他相類之物，不能安全駕駛動力
交通工具而駕駛者，處一年以下有期徒刑、拘役或三萬元以下罰
金。
刑法第185條之4
駕駛動力交通工具肇事，致人死傷而逃逸者，處 6 月以上 5 年
以下有期徒刑。


司法院資訊處製作；財團法人民間司法改革基金會備份。
